【裁判字號】    99,金訴,48
【裁判日期】    991231
【裁判案由】    保險法
【裁判全文】
臺灣臺北地方法院刑事判決              99年度金訴字第48號
公  訴  人  臺灣臺北地方法院檢察署檢察官
被      告  陳撰修
選任辯護人  趙平原律師
上列被告因違反保險法案件，經檢察官提起公訴（九十九年度偵
字第四五八五號），本院判決如下：
    主  文
陳撰修法人之行為負責人，其法人非保險業經營類似保險業務，
處有期徒刑壹年拾月，緩刑年。
    事  實
一、陳撰修於民國八十五年八月十六日成立「新台北計程車客運
    服務有限公司」（以下簡稱新台北公司），並登記為公司負
    責人，營業處所在臺北市○○區○○路七九號一樓，明知新
    台北公司並非保險業，且該公司登記營業項目僅包含計程車
    客運服務業，依法不得經營保險或類似保險業務，竟未經主
    管機關－行政院金融監督管理委員會（以下簡稱金管會，九
    十六年七月十八日保險法修正前，主管機關為財政部）核准
    登記，基於非法經營保險或類似保險業務之犯意，自八十六
    年一月間某日起至九十八年七月二十八日止，以新台北公司
    名義，對外接洽招攬客戶，接續向經營車行業務之金寶汽車
    有限公司（下稱金寶公司）、駿嘉交通股份有限公司（下稱
    駿嘉公司）負責人辜秀鳳、民群交通有限公司（下稱民群公
    司）、裕豐車行、金利車行、武漢車行、和佳車行、今日車
    行負責人邱清在、和進交通股份有限公司（下稱和進公司）
    負責人陳金棍、總務莊瑞節、吉德交通有限公司（下稱吉德
    公司）負責人黃國元等車行負責人、主管及個人計程車司機
    招攬承保，或透過上開不知情之車行負責人向各該車行之靠
    行計程車職業駕駛人或承租該車行之計程車職業駕駛人曾禎
    宗等不特定多數駕駛人邀約承保，雙方未簽訂契約及未交付
    保險單，而以相互口頭約定，由新台北公司向參加者，按每
    一輛計程車每月收取新臺幣（下同）一千一百元、一千二百
    元或一千三百元服務費用，新台北公司則代各參加計程車司
    機向合法之新光產物或旺旺友聯產物保險公司投保強制第三
    人責任險、任意險，先行繳付投保第三人責任強制險之年繳
    保費約三千六百元，及任意險之年繳保費四千元至五千元，
    再分期逐月自各該參加之計程車司機繳付之服務費扣抵，其
    餘款項則充作新台北公司於雙方約定期間內承保之對價，俟
    前述職業小客車駕駛人駕車發生保險事故－交通事故，即由
    新台北公司在每一輛車十萬元之範圍內，補貼汽車強制責任
    險或任意險所不足之賠償金、依受損、受傷程度對於上開強
    制險、任意險未承保之計程車司機本身車體毀損修復費用、
    營業損失及計程車司機自身傷害予以理賠，以此方式經營登
    記範圍以外之類似保險業務，收取保險費計八千一百七十七
    萬五千九百十元（詳見九十年度至九十八年度保費繳付明細
    及歷年收入支出明細）。嗣於九十八年七月二十八日下午一
    時三十五分許，法務部調查局臺北縣調查站接獲檢舉持向本
    院聲請核發搜索票前往臺北市○○區○○路七十九號一樓搜
    索，現場查扣新台北公司所有附表所示之八十六年度至九十
    八年度出險處理報告等物，因而查獲上情。
二、案經法務部調查局臺北縣調查站報請臺灣臺北地方法院檢察
    署檢察官偵查起訴。
    理  由
一、證據能力部分：
    被告以外之人於審判外之陳述，雖不符合刑事訴訟法第一百
    五十九條之一至第一百五十九條之四之規定，但經當事人於
    審判程序同意作為證據，法院審酌該言詞陳述或書面陳述作
    成時之情況，認為適當者，亦得為證據；當事人、代理人或
    辯護人於法院調查證據時，知有第一百五十九條第一項不得
    為證據之情形，而未於言詞辯論終結前聲明異議者，視為有
    前項之同意；刑事訴訟法第一百五十九條之五第一項、第二
    項分別定有明文。檢察官、被告陳撰修及辯護人，對於本判
    決下列所引用被告以外之人於審判外之陳述（包含書面陳述
    ），於本院準備程序及審理時，均表示無意見而不予爭執，
    且迄至言詞辯論終結前亦未再聲明異議，本院審酌上開證據
    資料製作時之情況，尚無違法不當及證明力明顯過低之瑕疵
    之情形，爰依刑事訴訟法第一百五十九條之五第二項規定，
    認例外均具有證據能力。本院並於審判期日依法進行證據之
    調查、辯論，當事人於訴訟上程序權利，已受保障。
二、上揭被告自八十六年一月間某日起至九十八年七月二十八日
    止，以新台北公司名義對外接洽招攬客戶，按每一輛計程車
    每月收取一千一百元、一千二百元或一千三百元服務費用，
    由新台北公司代為向合法之產物保險公司投保第三人責任強
    制險、任意險，繳付保險費，並於雙方約定期間內，保險事
    故即交通事故發生時，在每一輛車十萬元之範圍內，補貼汽
    車強制責任險或任意險所不足之賠償金、依受損、受傷程度
    對於上開強制險、任意險未承保之計程車司機本身車體毀損
    修復費用、營業損失及計程車司機自身傷害予以理賠，等事
    實，已據被告於調查詢問、偵查及本審理時坦承不諱，核與
    證人蘇媛鈴、王春國、辜秀鳳、邱清在、廖輝煌、莊瑞節、
    蘇四柱、曾禎宗證述之情節相符，並有汽車保全契約書（
    新台北計程車客運服務有限公司）（同前偵查卷(一)第十八頁
    ）、新台北計程車客運服務有限公司九十七年一月至九十
    八年二月修理費統計表（同前偵查卷(一)第二十二頁反面至第
    二十九頁正面）、新台北汽車同業互助會客戶資料（同前
    偵查卷(一)第三十頁）、計程車同業互助契約（新台北計程
    車客運服務有限公司）（同前偵查卷(一)第三十九頁）、金
    寶公司、駿嘉公司負責人辜秀鳳提出之新台北汽車同業互助
    會車輛出險處理報告、繳款明細、互助會通知單、新台北公
    司保全除外事項及保全責任範圍、理賠項目及金額標準、計
    程車司機同業互助契約、新台北公司九十七年十二月份修理
    費統計表（同前偵查卷(一)第四十七頁至第五十五頁）、民
    群公司負責人邱清在提出之新台北汽車同業互助會車輛出險
    處理報告、繳款明細、互助會通知單、新台北公司保全除外
    事項及保全責任範圍、理賠項目及金額標準、計程車同業互
    助契約、新台北公司九十七年十二月份修理費統計表（同前
    偵查卷(一)第六十頁至第七十二頁）、和車股份有限公司（
    和進公司之關係企業）經理廖輝煌提出之新台北汽車同業互
    助會車輛出險處理報告、張瓊瑜與曾禎宗和解書、收據、互
    助費通知單、保費收入紀錄、新台北同業互助會客戶資料、
    九十八年三月十日、十三日、十四日、十五日、九十八年四
    月十七日至二十日案件統計報告表、日報表、新台北公司保
    全除外事項及保全責任範圍、理賠項目及金額標準、計程車
    同業互助契約、新台北公司九十七年、九十八年二月份修理
    費統計表（同前偵查卷(一)第七十八頁至第一○二頁）、和
    進公司總務莊瑞節提出之新台北汽車同業互助會車輛出險處
    理報告、保費收入紀錄、互助費通知單、九十八年五月一日
    至三日案件統計報告表、新台北公司保全除外事項及保全責
    任範圍、理賠項目及金額標準、計程車同業互助契約、新台
    北公司九十七年、九十八年二月份修理費統計表、新台北公
    司九十七年十二月份修理費統計表（同前偵查卷(一)第七十八
    頁至第一○二頁）一○八頁至第一二一頁）、吉德公司業
    務李興厚提出之新台北汽車同業互助會車輛出險處理報告、
    保費收入紀錄、互助費通知單、九十八年三月十日至十一日
    案件統計報告表、新台北公司保全除外事項及保全責任範圍
    、理賠項目及金額標準、計程車同業互助契約、新台北公司
    九十七年十二月份修理費統計表（同前偵查卷(一)第一二六頁
    至第一四二頁）、蘇四柱提出之汽車保全契約、互助費通
    知單（同前偵查卷(一)第一四八頁至第一五三頁）、曾禎宗
    提出之新台北汽車同業互助會車輛出險處理報告、張瓊瑜與
    曾禎宗和解書、收據、新台北公司保全除外事項及保全責任
    範圍、理賠項目及金額標準、計程車同業互助契約（同前偵
    查卷(一)第一六二頁至第一六八頁）、彰化銀行雙園分行九
    十七年十二月三日彰雙園字第○九七二八二五號函送客戶陳
    撰修之開戶資料及交易明細、華泰商業銀行九十七年十二月
    八日（九七）華泰總古亭字第一○三○九號函送客戶新台北
    計程車客運服務有限公司開戶資料及開戶迄今之交易明細（
    九十九年度偵字第四五八五號卷(二)第五頁至第二十二頁、第
    二十三頁至第六十五頁）在卷可稽，與附表所示之八十六年
    度至九十八年度出險處理報告、車籍資料卡、案件統計表、
    強制險資料、強制險保單、客戶資料、新光保險卡、新光產
    物保險費明細、旺旺友聯強制險資料、九十七年度修理費資
    料、九十年度至九十八年度流水帳、九十年度至九十六年度
    總帳（日記帳）、互助會費通知單、出險紀錄本（八十九年
    度至九十七年度）、分攤明細表、計程車同業互助會會員聯
    絡名單、帳款資料、互助會車輛報修明細表、電腦資料光碟
    （詳見附表所示）等物扣案可證；而新台北公司登記之營業
    項目為「計程車客運服務業」，非屬依保險法規定向行政院
    金融監督管理委員會申請核准設立及經營保險業務之機構，
    此有公司登記資料可稽（九十八年度聲搜字第一○一八號卷
    第十一頁），且經行政院金融監督管理委員會保險局九十八
    年一月二十二日保局三字第○九八○二○○九九四二號函釋
    在案（九十九年度偵字第四五八五號卷(二)第四頁）。綜上可
    知，被告所為任意性自白，核與事實相符。本件事證明確，
    被告犯行堪以認定，應依法論科。
三、按保險法第一條第一項規定「本法所稱保險，謂當事人約定
    ，一方交付保險費於他方，他方對於因不可預料，或不可抗
    力之事故所致之損害，負擔賠償財物之行為。」第二項規定
    「根據前項所訂之契約，稱為保險契約。」、同法第四十三
    條規定「保險契約，應以保險單或暫保單為之。」亦即，保
    險法所定之保險契約係要式契約，須踐行以書面為之程式。
    查，本件被告或其所經營之新台北公司未與參加之車行負責
    人、計程車司機個人簽訂任何書面契約，此已據被告與證人
    王春國、辜秀鳳、邱清在、廖輝煌、莊瑞節、蘇四柱、曾禎
    宗供述在卷，欠缺保險法所定保險契約成立要件，惟被告以
    新台北公司名義對外接洽招攬客戶，按每一輛計程車每月收
    取一千一百元、一千二百元或一千三百元服務費用，由新台
    北公司代為向合法之產物保險公司投保第三人責任強制險、
    任意險，繳付保險費，並於雙方約定期間內，保險事故即交
    通事故發生時，就所參加之每一輛車十萬元範圍內，補貼汽
    車強制責任險或任意險所不足之賠償金、依受損、受傷程度
    對於上開強制險、任意險未承保之計程車司機本身車體毀損
    修復費用、營業損失及計程車司機自身傷害予以補貼（修復
    或給付保險金），實質上新台北公司向計程車司機收取對價
    ，將其承保之危險分散於每一位參加付費之計程車司機，並
    允諾於行車事故發生時履行其權利義務，實質已合於保險法
    第一條第一項所定保險定義，是以新台北公司前揭經營內容
    應屬類似保險業務；而新台北公司登記之營業項目為「計程
    車客運服務業」，非屬依保險法規定向行政院金融監督管理
    委員會（九十六年七月十八日修正前為財政部）申請核准設
    立及經營保險業務之機構，已如前述，又新台北公司自八十
    六年一月間起至九十八年七月二十八日止收取之服務費，依
    扣案之九十年度至九十八年度日記帳總計六千二百七十一萬
    二千五百七十元（詳見九十年度至九十八年度保費繳付明細
    及歷年收入支出明細），此有扣押物編號B-14-1九十四年度
    日記帳、B-14-2九十三年度日記帳、B-14-3九十二年度日記
    帳、B-14-4九十六年度日記帳、B-14-5九十年度日記帳、B-
    14-6九十五年度日記帳、B-14-9九十一年度日記帳、B-12-4
    九十七年度、九十八年度日記帳可稽，至八十六年至八十九
    年度之服務費收取數額，則無卷附之證據及扣押之證據足資
    佐證，本院審酌新台北公司於九十年度至九十七年度各年度
    之全年服務費總收入，其中九十六年度之總收入最低，為四
    百七十六萬五千八百三十五元，其餘年度則超過上開數額，
    即於上開各年度至少全年收取之服務費有四百七十六萬五千
    八百三十五元，依「罪證有疑、利歸被告」之法則，認新台
    北公司於八十六年度至八十九年度，各年度收取之服務費為
    四百七十六萬五千八百三十五元，依此新台北公司於八十六
    年一月間至九十八年七月二十八日收取之服務費總計八千一
    百七十七萬五千九百十元（六千二百七十一萬二千五百七十
    元＋四百七十六萬五千八百三十五元四），未超過一億元
    ，而被告為新台北公司登記負責人及實際負責人，以新台北
    公司名義對外招攬保險契約、收取保費，且在投保人（即職
    業小客車駕駛人）駕車發生保險事故，就所投保之每一輛車
    十萬元範圍內，補貼第三人責任汽車強制責任險或任意險所
    不足之賠償金、依受損、受傷程度對於上開強制險、任意險
    未承保之計程車司機本身車體毀損修復費用、營業損失及計
    程車司機自身傷害予以理賠（修復或給付保險金），以此方
    式經營登記範圍以外之類似保險業務，是被告係新台北公司
    之行為負責人，其公司法人非保險業而經營類似保險業務，
    犯罪所得未超過一億元，被告自應依保險法第一百六十七條
    第二項規定，適用保險法第一百六十七條第一項前段規定論
    處。另按法律上所稱集合犯者，乃係一種構成要件類型，亦
    即立法者針對特定刑罰規範之構成要件，已預設其本身係持
    續實行之複次行為，具備反覆、延續之行為特徵，將之總括
    或擬制成一個構成要件之「集合犯」行為；此種犯罪，以反
    覆實行為典型、常態之行為方式，具侵害法益之同一性，因
    刑法評價上為構成要件之行為單數，因而僅包括的成立一罪
    ；保險法第一百六十七條第一項所稱經營保險或類似保險業
    務之行為，本質上係持續實行之複次行為，具備反覆、延續
    之行為特徵，屬集合犯，僅成立一罪。是刑法雖於九十四條
    二月二日修正公布、九十五年七月一日施行，及保險法於九
    十三年二月四日修正公布，同月六日生效，並就第一百六十
    七條第一項法定刑部分，先後由「處一年以上七年以下有期
    徒刑，得併科新臺幣三百萬元以下罰金」、「處一年以上七
    年以下有期徒刑，得併科新臺幣二千萬元以下罰金」提高為
    「處三年以上十年以下有期徒刑，得併科新臺幣一千萬元以
    上二億元以下罰金。其犯罪所得達新臺幣一億元以上者，處
    七年以上有期徒刑，得併科新臺幣二千五百萬元以上五億元
    以下罰金」。惟被告以新台北公司名義經營類似保險業務之
    時間既自八十六年一月間起至九十八年七月二十八日經台北
    縣調查站搜索查獲止，其行為完成已在刑法、保險法修正公
    布後，應逕適用修正後之規定，無新舊法比較適用之問題。
四、又查我國保險制度因慮及職業小客車行車事故發生率較高而
    收取保費極高，理賠卻有限，這些高額保費非隨機載客、收
    入不穩定之計程車司機所能負擔（參證人證人王春國、邱清
    在、廖輝煌、莊瑞節、蘇四柱、曾禎宗於台北縣調查站時供
    述、證人辜秀鳳於台北縣調查站及本院審理時供述），而許
    多保險公司就車體險部分大多僅有自小客車資訊，卻多未刊
    載營業小客車車體險之廣告資訊，亦可見其承保營業小客車
    車體險之態度消極，是在保險公司對營業小客車持高額保費
    、理賠卻有限情況下，職業小客車駕駛人轉由以此類名為互
    助會之個人或公司投保以降低自身營業之風險，當發生行車
    事故時，將會派人到場協助處理及聯絡維修車廠，理賠範圍
    更包括營業小客車之車體受損，職業小客車駕駛人向此類名
    為互助會之個人或公司投保，以彌補損害之習慣已存在多年
    ，有其存在之客觀環境需求因素及彌補保險公司保障不足的
    功能，是被告所經營之新台北公司並非保險業，未經主管機
    關核准即從事經營本件類似保險之實質業務，對保險金融市
    場安定產生一定程度之干擾妨礙，其所為雖無可取，但念其
    係出於維護同行計程車司機之權益，此有證人即車行負責人
    辜秀鳳、邱清在、主管廖輝煌、莊瑞節、個人計程車司機蘇
    四柱、曾禎宗於警詢或本院審理時均證稱被告所經營之新台
    北公司服務不錯，且目前未有不理賠或不協助處理之情形等
    語（詳見各調查筆錄及本院審判筆錄），而被告收取服務費
    後確實有向產物保險公司代為投保汽車第三人責任強制險、
    任意險等情，已據證人王春國、邱清在、廖輝煌、莊瑞節、
    蘇四柱、曾禎宗、辜秀鳳證明在卷，亦有附表編號3.新光產
    物保卡資料（九十五年一月至九十七年七月）、5.新光產物
    及旺旺友聯強制險、任意險保費繳費資料（九十七年度至九
    十八年度）、7.新光產物保險－汽車保險單及保險費收據、
    8. 新光保險卡資料、9. 新光產物保險退保登記（九十五年
    五月三十日至九十七年九月二十五日）、10. 旺旺友聯強制
    險資料、20. 新光產物保費明細（九十六年八月三十一日至
    九十八年七月六日）等資料扣案可證，可知被告經營之新台
    北公司並非單純為謀取自身利益、吸收資金而為，且其所招
    攬業務範圍集中於大台北地區之計程車車行，營業規模並非
    過於龐大，亦無證據證明被告從中獲取鉅額不法利益（參見
    歷年收入支出明細），核與一般利用經營保險業務吸取資金
    之犯罪型態有間，況其所經營之計程車行名下之計程車亦有
    按每一輛車每月繳付服務費（自九十年一月至九十八年三月
    ，總計一百零七萬五千九百六十元，詳見被告繳納保費明細
    ），與其他參加者共同承擔承保之風險，此有扣案之九十年
    度至九十八年度之日記帳可稽，本院認被告因擔任新台北公
    司實際負責人而罹本件有期徒刑三年以上十年以下之重典，
    顯係法重情輕，縱科以該罪法定最低度刑，猶嫌過重，本院
    參酌上情，爰依刑法第五十九條規定酌減之。
五、爰審酌被告所經營之新台北公司並非主管機關核准之保險業
    ，卻以新台北公司名義對外經營類似保險業務，對保險金額
    市場之安定產生妨礙，惟念及在現今一般保險公司對營業小
    客車採取「高額保費、理賠有限」之消極承保態度之下，被
    告所為對職業小客車駕駛人除代為投保第三人責任險，以降
    低保費外，在投保車輛發生行車事故時，提供現場處理、協
    助計程車之車體維修及支付維修費用等服務，降低職業小客
    車駕駛人自身營業風險，被告所為對現今保險制度並未生實
    質損害，復審酌被告於犯罪後迭於台北縣調查站、偵訊及本
    院審理時均坦承犯行，犯後態度尚稱良好，及其犯罪之動機
    、手段平和且未有詐騙車行或職業駕駛人之情事、生活狀況
    、智識程度、犯後所生危害等一切情狀，量處如主文所示之
    刑。末查，被告前未曾因故意犯罪受有期徒刑以上刑之宣告
    ，此有臺灣高等法院被告前案紀錄表在卷可憑，其因失慮致
    罹刑典，本院審酌被告為家庭中經濟支柱，為謀取營生而因
    循業界陋習經營類似保險業務，以致觸犯本件犯行，經本件
    偵查、審理程序及刑罰宣告之教訓後，當能知所警惕，且新
    台北公司現已結束營業，被告應無再犯之虞，另審酌被告之
    父親陳茂發中度肢障及重度失智，此有被告國民身分證、陳
    茂發中華民國身心障礙手冊影本可稽（本院卷第五十四之二
    頁、第五十四之三頁），被告於每月有半月時間需至嘉義協
    其父親復健，本院認前所宣告之刑以暫不執行為適當，併依
    刑法第七十四條第一項第一款規定，併諭知緩刑三年，以啟
    自新。
六、扣案之附表所示之八十六年度至九十八年度出險處理報告、
    車籍資料卡、案件統計表、強制險資料、強制險保單、客戶
    資料、新光保險卡、新光產物保險費明細、旺旺友聯強制險
    資料、九十七年度修理費資料、九十年度至九十八年度流水
    帳、九十年度至九十六年度總帳（日記帳）、互助會費通知
    單、出險紀錄本（八十九年度至九十七年度）、分攤明細表
    、計程車同業互助會會員聯絡名單、帳款資料、互助會車輛
    報修明細表、電腦資料光碟（詳見附表所示）等物，因被告
    係以新台北公司名義對外招攬上開類似保險業務，附表編號
    1.至編號18.、編號 20.至編號25.所示之物均係新台北公司
    名義對外招攬上開類似保險業務所用之物，此已經被告於本
    院審理陳明在卷，顯然附表編號1.至編號18.、編號20.至編
    號 25.所示之物，均係新台北公司所有，此外復查無其他證
    據證明附表編號 1.至編號18.、編號20.至編號25.所示之物
    係被告所有，不予宣告沒收；另附表編號19.所示之新台北
    汽車同業互助會組織章程，雖係被告所有，已據被告陳明在
    卷，惟非被告或新台北公司對外招攬上開類似保險業務所用
    之物，自不予宣告沒收；至被告自八十六年一月間起至九十
    八年七月二十八日查獲止之犯罪所得，因係被告向各被害人
    即各該參加者收取之服務費，依保險法第一百六十八條之四
    規定，應返還各該被害人，亦不予宣告沒收，均併此敘明。
據上論斷，應依刑事訴訟法第二百九十九條第一項前段，保險法
第一百六十七條第一項前段、第二項，刑法第十一條前段、第五
十九條、第七十四條第一項第一款，判決如主文。
本案經檢察官周慶華、沈志成到庭執行職務。
中    華    民    國    99    年    12    月    31    日
                  刑事第一庭審判長法  官  陳興邦
                                  法  官  唐于智
                                  法  官  林婷立
上正本證明與原本無異。
如不服本判決應於收受送達後10日內向本院提出上訴書狀，並應
敘述具體理由；其未敘述上訴理由者，應於上訴期間屆滿後20日
內向本院補提理由書（均須按他造當事人之人數附繕本）「切勿
逕送上級法院」。
                                  書記官  蘇靜紅
中    華    民    國    99    年    12    月    31    日
附錄：本案論罪科刑法條全文
保險法第一百六十七條
非保險業經營保險或類似保險業務者，處3 年以上10年以下有期
徒刑，得併科新臺幣1 千萬元以上2 億元以下罰金。其犯罪所得
達新臺幣1 億元以上者，處7 年以上有期徒刑，得併科新臺幣2
千5 百萬元以上5 億元以下罰金。
法人犯前項之罪者，處罰其行為負責人。
 附表：
 ┌──┬─────────┬───────┬────────┐
 │編號│扣押物品名稱      │   數    量   │扣押物品編號    │
 ├──┼─────────┼───────┼────────┤
 │ 1. │ 出險處理報告     │   73冊       │(1)第5-1箱       │
 │    │（86年至98年）    │              │ B-1-1-至B-1-20 │
 │    │                  │              │(2)第5-3箱       │
 │    │                  │              │ B-1-21-至B-1-40│
 │    │                  │              │(3)第5-4箱       │
 │    │                  │              │ B-1-61-至B-1-73│
 │    │                  │              │(4)第5-5箱       │
 │    │                  │              │ B-1-41-至B-1-60│
 ├──┼─────────┼───────┼────────┤
 │ 2. │車籍資料卡（意外險│    6冊       │第5-2箱         │
 │    │，95年度至98年度）│              │B-2-1-至B-2-6   │
 ├──┼─────────┼───────┼────────┤
 │ 3. │ 新光產物保卡資料 │    1冊       │第5-2箱  B-3    │
 │    │（95.1-97.7）     │              │                │
 ├──┼─────────┼───────┼────────┤
 │ 4. │ 分攤明細表（88年1│    1冊       │第5-2箱  B-4    │
 │    │ 月至98年6月）    │              │                │
 ├──┼─────────┼───────┼────────┤
 │ 5. │新光及旺旺友聯強制│    1冊       │第5-2箱  B-5    │
 │    │險、任意險保費繳費│              │                │
 │    │資料（97年度至98年│              │                │
 │    │度）              │              │                │
 ├──┼─────────┼───────┼────────┤
 │ 6. │ 客戶資料         │    5冊       │第5-2箱         │
 │    │                  │              │B-6-1-至B-6-5   │
 ├──┼─────────┼───────┼────────┤
 │ 7. │ 新光產物保險-汽車│    1冊       │第5-2箱  B-7    │
 │    │ 險單及保險費收據 │              │                │
 ├──┼─────────┼───────┼────────┤
 │ 8. │ 新光保險卡資料   │(1)新光產物、友│第5-2箱         │
 │    │（以筆記本紀錄）  │  聯保險保卡資│B-8-1-至B-8-4   │
 │    │                  │  料  3冊     │                │
 │    │                  │(2)98年2月27日 │                │
 │    │                  │  至98年7月26 │                │
 │    │                  │  日案件統計報│                │
 │    │                  │  告表  1冊   │                │
 │    │                  │  共4冊       │                │
 ├──┼─────────┼───────┼────────┤
 │ 9. │新光產物保險退保登│    1本       │第5-2箱  B-9    │
 │    │記（95.5.30-97.9. │              │                │
 │    │25）              │              │                │
 ├──┼─────────┼───────┼────────┤
 │10. │旺旺友聯強制險資料│(1)旺旺友聯制險│第5-2箱         │
 │    │（以筆記本紀錄）  │  資料  1冊   │B-10-1-至B-10-3 │
 │    │                  │(2)旺旺友聯保費│                │
 │    │                  │  明細   2冊  │                │
 │    │                  │  共 3本      │                │
 ├──┼─────────┼───────┼────────┤
 │11. │處理費資料（97年度│    1冊       │第5-2箱  B-11   │
 │    │修理費）          │              │                │
 ├──┼─────────┼───────┼────────┤
 │12. │帳款資料（93年度至│(1)95年5月至98 │第5-2箱         │
 │    │98年度流水帳）    │  年9月保費支 │B-12-1-至B-12-7 │
 │    │                  │  票收取紀錄  │                │
 │    │                  │  1冊         │                │
 │    │                  │(2)93年2月至97 │                │
 │    │                  │  年9月保費支 │                │
 │    │                  │  票收取紀錄  │                │
 │    │                  │  1冊         │                │
 │    │                  │(3)97年度、98年│                │
 │    │                  │  度保費支票收│                │
 │    │                  │  取紀錄  1冊 │                │
 │    │                  │(4)97年、98年度│                │
 │    │                  │  日記帳  1冊 │                │
 │    │                  │(5)97年4月至98 │                │
 │    │                  │  年3月保費收 │                │
 │    │                  │  取紀錄  1冊 │                │
 │    │                  │(6)日報表、轉帳│                │
 │    │                  │  傳票及憑證  │                │
 │    │                  │  2冊         │                │
 │    │                  │  共7冊       │                │
 ├──┼─────────┼───────┼────────┤
 │13. │互助費通知單（95年│    2冊       │第5-2箱         │
 │    │度至98年度）      │              │B-13-1-至B-13-2 │
 ├──┼─────────┼───────┼────────┤
 │14. │帳款資料：90年度至│90年度至96年度│第5-2箱         │
 │    │96年度總帳、估價單│總帳8本、記帳 │B-14-1-至B-14-9 │
 │    │記帳資料          │筆記1本，共9本│                │
 ├──┼─────────┼───────┼────────┤
 │15. │出險紀錄本（89年度│89年度1冊、90 │第5-2箱         │
 │    │至97年度）        │年度2冊、91年 │B-15-1-至B-15-14│
 │    │                  │度2冊、92年度2│                │
 │    │                  │冊、93年度2冊 │                │
 │    │                  │、94年度2冊、 │                │
 │    │                  │95年度1冊、96 │                │
 │    │                  │年度1冊、97年 │                │
 │    │                  │度1冊，共14冊 │                │
 ├──┼─────────┼───────┼────────┤
 │16. │分攤明細表（96年9 │    1冊       │第5-2箱  B-16   │
 │    │月至98年6月）     │              │                │
 ├──┼─────────┼───────┼────────┤
 │17. │台北計程車同業互助│    3冊       │第5-2箱         │
 │    │會會員聯絡名單    │              │B-17-1-至B-17-3 │
 ├──┼─────────┼───────┼────────┤
 │18. │帳款資料          │(1)活頁筆記紙記│第5-2箱         │
 │    │                  │  帳（泰安保卡│B-18-1-至B-18-4 │
 │    │                  │  ） 1冊      │                │
 │    │                  │(2)97、98年度修│                │
 │    │                  │  理費統計表  │                │
 │    │                  │  1冊         │                │
 │    │                  │(3)筆記帳冊（保│                │
 │    │                  │費繳付記錄，90│                │
 │    │                  │、96年度） 2冊│                │
 ├──┼─────────┼───────┼────────┤
 │19. │新台北汽車同業互助│    1冊       │第5-2箱  B-19   │
 │    │會組織章程        │              │                │
 ├──┼─────────┼───────┼────────┤
 │20. │新光產物保費明細  │    1冊       │第5-2箱  B-20   │
 │    │（96.8.31-98.7.6）│              │                │
 ├──┼─────────┼───────┼────────┤
 │21. │文件資料（計程車同│    2冊       │第5-2箱         │
 │    │業互助契約、計程車│              │B-21-1至B-21-2  │
 │    │互助服務協定、新台│              │                │
 │    │北汽車同業互助會投│              │                │
 │    │保車費用表、汽車保│              │                │
 │    │全契約書、雜記資料│              │                │
 │    │）                │              │                │
 ├──┼─────────┼───────┼────────┤
 │22. │帳款資料（筆記紀錄│    1冊       │第5-2箱  B-22   │
 │    │，93年度）        │              │                │
 ├──┼─────────┼───────┼────────┤
 │23. │互助會車輛報修明細│    1冊       │第5-2箱  B-23   │
 │    │表（96年2月至97年 │              │                │
 │    │12月）            │              │                │
 ├──┼─────────┼───────┼────────┤
 │24. │帳款資料（筆記本紀│    1冊       │第5-2箱  B-24   │
 │    │錄，97.2.-98.7）  │              │                │
 ├──┼─────────┼───────┼────────┤
 │25. │電腦資料光碟      │    1片       │第5-2箱  B-25   │
 └──┴─────────┴───────┴────────┘

司法院資訊處製作；財團法人民間司法改革基金會備份。
